# 请教陈版，破产重组后未申报债权会计处理

提问人：lcj2 时间：2021-05-07 22:12:41
上市公司破产重组后，将未申报五年以上应付款项转入营业外收入，请问陈版这符合终止确认条件吗，看了破产法好像也没有特别说明时效问题

回答人：chenyiwei
根据《企业会计准则第 22 号——金融工具确认和计量（ 2017 年修订）》第十二条：“金融负债（或其一部分）的现时义务已经解除的，企业应当终止确认该金融负债（或该部分金融负债）。”即，全部或部分终止确认金融负债的前提条件是“金融负债（或其一部分）的现时义务已经解除”。
因此，建议就以下问题获取律师的法律专业意见：（ 1 ）对这部分未申报五年以上的应付款项，上市公司是否已不再负有偿还的法定义务和合同义务？（ 2 ）如果是，则上市公司是在何时解除该项法定义务和合同义务的？
也就是，不仅要考虑将其核销转入损益的做法是否恰当，还要关注转入损益所属的期间是否合理。